# CAS23 第四条特定可辨认现金流

提问人：rszjf 时间：2023-07-23 11:00:06
[color=rgba(0, 0, 0, 0.9)]CAS23准则：第四条（一）该金融资产部分仅包括金融资产所产生的特定可辨认现金流量。如企业就某债务工具与转入方签订一项利息剥离合同，合同规定转入方权获得该债务工具利息现金流量，但无权获得该债务工具本金现金流量，终止确认的规定适用于该债务工具的利息现金流量。[color=rgba(0, 0, 0, 0.9)]可以将金融资产“特定可辨认”现金流对应部分适用CAS23，判断是否终止确认​。特定可辨认，我理解为可单独拆分计算偿付的特定现金流。本质上，所有资产都需要未来现金流支撑，否则就不符合资产的​定义。但有些现金流是可以拆分的，比如本金和利息，有些事不可以拆分的，比如销售一架飞机，未来收回 10 亿​。[color=rgba(0, 0, 0, 0.9)]此处有个疑问​：如果将房产租赁 10 年，每年租金 100 万，可否将Y6-Y10共五年的现金流对应资产做部分终止确认​？该部分现金流是否满足“特定可辨认”？

回答人：chenyiwei
如果原商务合同明确约定了第 6 ～ 10 年的应付租金金额，与前面五年的租金明确可区分，则也可以认为第 6 ～ 10 年的租金是“特定可辨认现金流量”。
但要注意： 1 、该情况仅限于融资租赁，不适用于经营租赁； 2 、在转让部分现金流时，需明确被转让的特定现金流与其他现金流之间的划分方法，例如到第 6 年时，如果前五年的租金尚未付清，则第 6 年收到的款项是否优先用于回收前五年欠付租金；对欠付租金如何计息及确定其索取权的优先级；等等。